de: Heim & Garten > Küche & Esszimmer > Zubehör für Küchengeräte > Zubehör für Food Processors: Zubehörsets; Kabelbehälter; Schneidescheiben; Doppelrührhaken-Sets; Teighaken; Teigschaber; Trommelraspel-Sets; Emulgierscheiben; Saftpressen-Aufsätze; Reibescheiben; Raspelaufsätze; Hitzeschilde; Knetwerkzeuge; Fleischwolf-Aufsätze; Pastaformer-Aufsätze; Automatischer Schäler; Drücker; Spritzschutz; Abseih-Aufsätze; Gemüsescheibenschneider-Aufsätze; Schneebesenaufsätze
th: บ้านและสวน > ห้องครัวและการรับประทานอาหาร > อุปกรณ์เครื่องใช้ในครัว > อุปกรณ์เสริมเครื่องเตรียมอาหาร: ชุดส่วนเสริม; ถาดเก็บสายไฟ; แผ่นตัด; ชุดไม้ตีคู่; ตะขอนวดแป้ง; ที่ขูดแป้ง; ชุดเครื่องขูดทรงกลอง; แผ่นอิมัลชัน; อุปกรณ์เสริมสำหรับนวดผลไม้; แผ่นรองบด; ชุดเสริมเครื่องบด; อุปกรณ์กันความร้อน; เครื่องมือนวด; ชุดเสริมเครื่องบดเนื้อ; อุปกรณ์เสริมเครื่องทำเส้นพาสต้า; เครื่องปอก; ที่ดัน; แผ่นป้องกันน้ำกระเด็น; ชุดเสริมอุปกรณ์สำหรับกรอง; ชุดเสริมเครื่องหั่นผักเป็นแผ่น; อุปกรณ์ตีไข่
nb: Hjem og hage > Kjøkken og spiserom > Tilbehør til kjøkkenapparater > Tilbehør til foodprosessorer: Sett med festeutstyr; Oppbevaringsbrett for ledninger; Kutteskiver; Doble vispsett; Deigkroker; Deigskrapere; Sett med rundrivjern; Emulgerende skiver; Tilbehør for fruktpresser; Granulerende skiver; Tilbehør til kjøttkverner; Varmeskjold; Elteverktøy; Kjøttkverntilbehør; Tilbehør for pastaforming; Skrellere; Trykkere; Sprutvern; Siltilbehør; Tilbehør for grønnsaksarkkuttere; Visptilbehør
fr: Maison et jardin > Arts de la table et arts culinaires > Accessoires petit électroménager > Accessoires pour robots culinaires: Ensembles d’accessoires; Plateaux de rangement pour cordons; Disques de coupe; Ensembles à double batteur; Crochets à pâte; Racloirs pour pâte; Ensembles de râpes à tambour; Disques émulsifiants; Accessoires pour presse-fruits; Disques de granulation; Accessoires pour broyeur; Boucliers thermiques; Outils de pétrissage; Accessoires pour hachoir; Accessoires pour appareil à pâtes; Éplucheurs; Poussoirs; Anti-éclaboussures; Accessoires pour passoire; Accessoires pour coupe-lanières de légumes; Accessoires pour fouets
sv: Hem och trädgård > Kök och matsal > Tillbehör till köksapparater > Tillbehör för matberedare: Set med tillbehör; Sladdförvaringsbrickor; Skärskivor; Dubbla vispset; Degkrokar; Degskrapa; Trumrivjärnsset; Emulgerande skivor; Fruktpresstillbehör; Granulerande skivor; Kvarntillbehör; Värmeskydd; Knådningsverktyg; Färstillbehör; Tillbehör för pastaformare; Skalare; Påskjutare; Stänkskydd; Siltillbehör; Tillbehör för grönsaksskärare; Vispfästen
zh-CN: 家居与园艺 > 厨房/餐厅 > 厨房电器配件 > 食品加工机配件: 附件套件; 集线托盘; 切割盘; 双搅拌器套装; 面团钩; 面团刮刀; 鼓式刨丝器套装; 乳化盘; 水果榨汁机附件; 造粒盘; 研磨机附件; 隔热罩; 揉搅工具; 绞肉机附件; 面条成型机附件; 削皮器; 推进器; 防溅罩; 过滤器附件; 蔬菜切片机附件; 打蛋器配件
es: Casa y jardín > Cocina y comedor > Accesorios para aparatos de cocina > Accesorios para procesadores de alimentos: Conjuntos de accesorios; Bandejas de almacenamiento de cables; Discos de corte; Juegos de batidoras dobles; Ganchos para masa; Rascadores de masa; Juegos de ralladores de tambor; Discos emulsionantes; Accesorios para prensa de frutas; Discos de granulación; Accesorios para trituradoras; Protectores térmicos; Herramientas para amasar; Accesorios para picadora; Accesorios para moldear pasta; Peladores; Empujadores; Protectores antisalpicaduras; Accesorios para coladores; Accesorio para cortar hojas de verduras; Batidores de varillas
tr: Ev ve Bahçe > Mutfak ve Yemek > Mutfak Aleti Aksesuarları > Mutfak Robotu Aksesuarları: Aparat Setleri; Kablo Saklama Tepsileri; Kesme Diskleri; İkili Çırpıcı Setleri; Hamur Kancaları; Hamur Sıyırıcılar; Tambur Rende Setleri; Emülsifiye Diskleri; Meyve Sıkacağı Aparatları; Granül Diskler; Öğütücü Aparatları; Isı Kalkanları; Yoğurma Aletleri; Kıyma Aparatları; Makarna Şekillendirici Aparatları; Soyucular; İticiler; Sıçrama Korumaları; Süzgeç Aparatları; Sebze Dilim Kesici Aparatları; Çırpıcı Aparatları
fi: Koti ja puutarha > Keittiö ja ruokailu > Keittiölaitteiden lisätarvikkeet > Monitoimikoneen tarvikkeet: Kiinnityssetit; Johtojen säilytysrasiat; Leikkuulevyt; Kaksinkertaiset vatkainsetit; Taikinakoukut; Nuolijat; Raastinsetit; Emulgointilevyt; Hedelmäpuristimen lisäosat; Granulointilevyt; Myllyn lisäosat; Lämpösuojat; Vaivaustyökalut; Lihamyllyn lisäosat; Pastan muotoilulisäosat; Kuorijat; Työntimet; Roiskesuojat; Siivilälisäosat; Vihanneslevyleikkurin lisäosat; Vispilälisäosat
cs: Dům a zahrada > Kuchyně a jídelny > Kuchyňské spotřebiče – příslušenství > Příslušenství ke kuchyňským robotům: Sady příslušenství; Přihrádky na kabely; Kotouče; Sady dvojitého šlehače; Hnětací háky na těsto; Škrabky/stěrky na těsto; Sady bubnových struhadel; Emulgační kotouče; Nástavce na lisování ovoce; Granulační kotouče; Mixovací nástavce; Tepelné štíty; Hnětací pomůcky; Nástavce k mletí masa; Nástavce pro tvarování těstovin; Kuchyňské škrabky; Pěchovadla; Ochranné kryty proti postříkání; Cedníkové nástavce; Nástavce pro řezání zeleninových plátků; Nástavce na metlu
bg-BG: Дом и градина > Кухня и трапезария > Аксесоари за кухненски уреди > Аксесоари за кухненски робот: Комплекти с аксесоари за кухненски робот; Органайзери за кабели; Режещи дискове; Комплекти с двойни бъркалки; Куки за месене на тесто; Скрепери за тесто; Комплекти за барабанно ренде; Дискове за разбиване; Приставки за преса за плодове; Дискове за настъргване; Приставки за мелница; Топлинни щитове; Инструменти за месене; Приставки за месомелачка; Приставки за оформяне на паста; Белачки; Бутала; Предпазители срещу пръски; Приставки за цедка; Приставки за резачка за листове зеленчуци; Приставки тип „телена бъркалка“ за миксер
pt-BR: Casa e jardim > Produtos de cozinha e aparelhos de jantar > Acessórios para eletrodomésticos de cozinha > Acessórios para processadores de alimentos: Conjuntos de acessórios; Bandejas de armazenamento de cabos; Discos de corte; Conjuntos de batedores duplos; Ganchos de massa; Raspadores de massa; Conjuntos de raladores de tambor; Discos emulsificantes; Acessórios para espremedores de frutas; Discos raladores; Acessórios para moedor; Protetores contra calor; Amassadores; Acessórios do picador; Acessórios modeladores de massa; Descascador; Empurradores; Protetores contra respingos; Acessórios para coadores; Acessórios para cortadores de folhas vegetais; Acessórios de batedor
it: Casa e giardino > Cucina e pranzo > Accessori strumenti cucina > Accessori per robot da cucina: Set di fissaggio; Vassoi portacavi; Dischi da taglio; Set di doppie fruste; Ganci per impasto; Raschietti per impasto; Set di grattugia a tamburo; Dischi emulsionanti; Accessori per pressa per frutta; Dischi granulatori; Accessori per macinatore; Scudi termici; Strumenti per impastare; Accessori per tritacarne; Accessori modellatori per pasta; Pelapatate; Accessori spingitori; Paraspruzzi; Accessori del filtro; Accessori per tagliare le verdure; Fruste
pl: Dom i ogród > Kuchnia i jadalnia > Akcesoria do sprzętów kuchennych > Akcesoria do robotów kuchennych: Zestawy przystawek; Pudełka przechowywania przewodów; Tarcze tnące; Zestawy podwójnych łopatek do ubijania; Haki do ciasta; Skrobaki do ciasta; Zestawy sitek do maszynka do mielenia mięsa; Tarcze do emulgowania; Przystawki do wyciskania owoców; Tarcze granulujące; Osprzęt do młynków; Osłony termiczne; Narzędzia do ugniatania; Przystawki do maszynki do mielenia mięsa; Przystawki do formowania makaronu; Obieraczki; Popychacze; Osłony przeciwbryzgowe; Mocowanie sitka; Przystawki do cięcia warzyw w plastry; Trzepaczki
ru: Дом и сад > Кухня и сервировка стола > Аксессуары для кухонной техники > Аксессуары для кухонных комбайнов: Наборы насадок; Отсеки для шнура; Диски для нарезки; Наборы для взбивания с двумя венчиками; Крюки для теста; Скребки для теста; Наборы барабанов-терок; Диски для взбивания и эмульгирования; Насадки-соковыжималки; Диски-терки; Насадки-измельчители; Теплозащитные кожухи; Инструменты для замешивания теста; Насадки-мясорубки; Насадки для изготовления пасты; Насадки-овощечистки; Толкатели; Крышки для защиты от брызг; Насадки для протирания; Насадки для листовой нарезки овощей; Насадки для смешивания
nl: Huis en tuin > Keuken en eetkamer > Accessoires voor keukenmachines > Accessoires voor keukenrobots: Hulpstuksets; Bakken voor snoeropslag; Snijschijven; Dubbele kloppersets; Deeghaken; Deegschrapers; Trommelraspsets; Emulgerende schijven; Fruitpershulpstukken; Granulatieschijven; Grinderhulpstukken; Hittebeschermers; Kneedmiddelen; Molenhulpstukken; Pastavormerhulpstukken; Schillers; Duwers; Spatschermen; Zeefhulpstukken; Groentensnijderhulpstukken; Garde-opzetstukken
ro-RO: Casă și grădină > Bucătărie și sufragerie > Accesorii pentru electrocasnice de bucătărie > Accesorii roboți de bucătărie: Seturi de accesorii; Sisteme pentru depozitare cablu; Discuri pentru tăiere; Seturi teluri duble; Cârlige pentru frământat aluat; Raclete pentru aluat; Seturi răzătoare circulară; Discuri emulsie; Accesorii presă fructe; Discuri pentru fărâmițare; Accesorii râșnire; Protecții căldură; Instrumente pentru frământat; Accesorii pentru mărunțire; Accesorii pentru paste; Dispozitive pentru curățat de coajă; Dispozitive pentru împins; Protecții anti-stropire; Accesorii strecurare; Accesorii tăietor fâșii de legume; Accesorii de tip tel
ko: 가정/원예 용품 > 주방/식탁 > 주방가전 부대용품 > 푸드프로세서 부대용품: 부속품 세트; 코드선 보관 트레이; 분쇄기 디스크; 혼합기 2개 세트; 반죽용 훅; 반죽 스크레이퍼; 드럼식 강판 세트; 액체용 디스크; 과일 압착 부속품; 분쇄 디스크; 분쇄기 부속품; 방열기; 반죽 도구; 고기 분쇄기 부속품; 파스타 틀 부속품; 껍질 제거기; 누름봉; 물튀김 방지; 여과기 부속품; 야채 얇게썰기 부속품; 거품기 부속품
hu: Otthon és kert > Konyha és étkező > Konyhaigép-kiegészítők > Ételfeldolgozó-kiegészítők: Tartozékkészletek; Vezetéktároló tálcák; Vágókorongok; Duplahabverő-készletek; Tésztahorgok; Tésztakaparók; Dobreszelő készletek; Emulgeáló korongok; Gyümölcsprés-tartozékok; Granulálókorongok; Darálótartozékok; Hőpajzsok; Dagasztóeszközök; Húsdaráló-tartozékok; Tésztaformázó-tartozékok; Hámozók; Tolók; Fröccsenésvédők; Szűrőtartozékok; Növényilapvágó-tartozékok; Habverő-tartozékok
ja: ホーム・ガーデン > キッチン・ダイニング > キッチン家電関連用品 > フードプロセッサー関連用品: アタッチメントセット; コード収納トレイ; カッティングディスク; ダブルビーターセット; 生地用フック; 生地用スクレーパー; ドラムおろし金セット; 乳化用ディスク; フルーツプレスアタッチメント; 造粒ディスク; グラインダーアタッチメント; ヒートシールド; ニーディングツール; ミンサーアタッチメント; パスタシェイパーアタッチメント; 皮むき器; プッシャー; スプラッシュガード; ストレーナーアタッチメント; 野菜シートカッターアタッチメント; 泡立て器アタッチメント
lt-LT: Namai ir sodas > Virtuvė ir valgomasis > Virtuvės prietaisų priedai > Virtuvės kombainų priedai: Priedų rinkiniai; Laido laikymo padėklai; Pjovimo diskai; Dvigubi plaktuvų rinkiniai; Tešlos kabliai; Tešlos gremžtukai; Būgninės trintuvės rinkiniai; Emulsavimo diskai; Sulčiaspaudžių priedai; Granuliavimo diskai; Grūstuvių priedai; Šilumos skydeliai; Minkymo įrankiai; Smulkintuvų priedai; Makaronų formavimo priedai; Luptuvai; Stūmikliai; Apsaugos nuo taškymosi; Koštuvų priedai; Lakštinių daržovių pjaustytuvų priedai; Šluotelių priedai
en: Home & Garden > Kitchen & Dining > Kitchen Appliance Accessories > Food Processor Accessories: Attachment Sets; Cord Storage Trays; Cutting Discs; Double Beater Sets; Dough Hooks; Dough Scrapers; Drum Grater Sets; Emulsifying Discs; Fruit Press Attachments; Granulating Discs; Grinder Attachments; Heat Shields; Kneading Tools; Mincer Attachments; Pasta Shaper Attachments; Peelers; Pushers; Splash Guards; Strainer Attachments; Vegetable Sheet Cutter Attachments; Whisk Attachments
hr-HR: Dom i vrt > Kuhinja i blagovaonica > Pribor za kuhinjske aparate > Pribor za prerađivače hrane: Kompleti nastavaka; Pladnjevi za pohranu kabela; Rezni diskovi; Kompleti dvostrukih mutilica; Kuke za tijesto; Strugalice za tijesto; Setovi bubnjeva za ribež; Diskovi za emulgiranje; Nastavci za preše za voće; Diskovi za granuliranje; Nastavci za mlin; Toplinski štitovi; Alati za miješenje; Nastavci za mljevenje; Nastavci za oblikovanje tjestenine; Gulilice; Gurači; Štitnici protiv prskanja; Nastavci za cijeđenje; Nastavci za rezanje listova povrća; Nastavci za tučenje
sk-SK: Dom a záhrada > Kuchyňa a jedáleň > Príslušenstvo pre kuchynské spotrebiče > Príslušenstvo pre kuchynský robot: Súpravy nadstavcov; Boxy na uloženie káblov; Strúhacie kotúče; Súpravy dvoch šľahacích metličiek; Háky na miesenie cesta; Stierky na cesto; Súpravy strúhadiel; Emulgačné kotúče; Nadstavce na lis na ovocie; Strúhacie kotúče; Nadstavce na mixér; Termoizolačné podložky; Nástroje na miesenie; Nadstavce mlynčeka; Nadstavce na výrobu cestovín; Škrabky; Stláčače; Ochranné kryty proti striekajúcej vode; Nadstavce sitka; Nadstavce na rezanie plátkov zeleniny; Nadstavce na metličku
zh-TW: 居家和庭園 > 廚房與餐廳 > 廚房電器配件 > 食物處理機相關配件: 安裝配件組; 電線存放托盤; 切割片; 雙頭攪拌器套組; 麵團鉤; 麵團刮刀; 鼓式刨絲器套組; 乳化攪拌片; 壓式果汁機配件; 搓粒機葉片; 研磨機安裝配件; 隔熱板; 捏麵工具; 絞肉機配件; 麵條成型機配件; 食物削皮刀; 切絲器; 防濺罩; 過濾器配件; 切菜機配件; 打蛋器配件
pt-PT: Casa e jardim > Cozinha e refeições > Acessórios de aparelhos domésticos > Acessórios para processadores de alimentos: Conjuntos de complementos; Bandejas de armazenamento de cabos; Discos de corte; Conjuntos de batedeiras de dupla rotação; Varetas para amassar; Raspadores de massa; Conjuntos de raladores multifunções; Discos de emulsionar; Fixações para espremedores de frutas; Raladores em forma de disco; Fixações para picadoras; Proteções térmicas; Utensílios para amassar; Fixações para moedor; Fixações para modeladores de massa; Descascadores; Calcadores; Proteções contra salpicos; Fixações para coador; Fixações para cortadores de vegetais de folhas longas; Acessórios para batedeira
el: Σπίτι & κήπος > Κουζίνα & τραπεζαρία > Αξεσουάρ οικιακών συσκευών > Αξεσουάρ επεξεργαστών τροφίμων: Σετ εξαρτημάτων; Δίσκοι αποθήκευσης καλωδίων; Δίσκοι κοπής; Σετ διπλών αναδευτήρων; Άγκιστρα ζύμης; Ξύστρες ζύμης; Σετ τριβέων τυμπάνου; Δίσκοι γαλακτωματοποίησης; Εξαρτήματα πρέσας φρούτων; Δίσκοι κοκκοποίησης; Εξαρτήματα μύλου; Θερμικά προστατευτικά; Εργαλεία ζύμωσης; Εξαρτήματα κιμά; Εξαρτήματα σχηματισμού ζυμαρικών; Αποφλοιωτές; Εργαλεία πίεσης; Προστατευτικά από πιτσίλισμα; Εξαρτήματα στραγγιστηριών; Εξαρτήματα κοπής λαχανικών σε φύλλα; Εξαρτήματα αναδευτήρα
sl-SI: Dom in vrt > Kuhinja in jedilnica > Dodatki za kuhinjske aparate > Dodatki za kuhinjske robote: Kompleti nastavkov; Pladnji za shranjevanje kablov; Rezalni diski; Kompleti dvojnih metlic za stepanje; Kavlji za testo; Strgala za testo; Kompleti bobenskih strgalnikov; Diski za emulgiranje; Dodatki za sokovnike; Diski za granuliranje; Priključki za mlinček; Toplotne zaščite; Orodja za gnetenje; Priključki za mlinček za meso; Nastavki za orodje za oblikovanje testenin; Lupilniki; Potiskači; Zaščitni pokrovi; Priključki za cedila; Nastavki za rezanje listov zelenjave; Pripomočki s stepalno metlico
vi: Nhà và vườn > Phòng bếp và phòng ăn > Phụ kiện đồ dùng nhà bếp > Phụ kiện chế biến thực phẩm: Bộ gá lắp; Khay đựng dây; Đĩa cắt; Bộ máy đập đôi; Móc nhào bột; Dụng cụ nạo bột; Bộ nghiền tang trống; Đĩa nhũ hóa; Đồ gá ép trái cây; Đĩa nghiền hạt; Đồ gá máy nghiền; Tấm chắn nhiệt; Dụng cụ nhào; Đồ gá máy băm; Đồ gá định hình mì ống; Máy gọt vỏ; Dụng cụ đẩy; Tấm chắn bắn tóe; Đồ gá máy lọc; Đồ gá thái rau; Đầu Đánh Trứng
da: Hjem og have > Køkken og spisestue > Køkkenapparater – tilbehør > Foodprocessortilbehør: Tilbehørssæt; Ledningsopbevaringsbakker; Skæreskiver; Dobbelt piskerissæt; Dejkroge; Dejskrabere; Tromlerivejernssæt; Emulgerende skiver; Frugtpresse-tilbehør; Granuleringsskiver; Sliberedskaber; Varmeskjolde; Æltningsværktøj; Kødhakkertilbehør; Pastaformertilbehør; Skrællere; Skubbere; Stænkbeskyttere; Sitilbehør; Grøntsagsskærertilbehør; Piskeristilbehør